【裁判字號】    89,易,16
【裁判日期】    890127
【裁判案由】    違反台灣地區與大陸地區人民關係條例
【裁判全文】
臺灣臺南地方法院刑事判決                            八十九年度易字第一六號
    公  訴  人  臺灣臺南地方法院檢察署檢察官
    被      告  甲○○○
右列被告因違反臺灣地區與大陸地區人民關係條例案件，經檢察官提起公訴（八十八
年度偵字第一三二八七號），本院判決如左：
    主  文
甲○○○違反不得僱用大陸地區人民在臺灣地區從事未經許可之工作規定，處罰金新
臺幣肆萬伍仟元，如易服勞役，以新臺幣玖佰元即銀元參佰元折算壹日。
    事  實
一、甲○○○於臺南縣佳里鎮嘉福里下部一三○之一號住處，經營成衣代工之業務，
    其明知張明秋係大陸地區人民，因探親獲准持中華民國臺灣地區旅行證來臺，並
    未經主管機關許可在台工作，竟自民國八十八年十月二十五日起，至同年月二十
    六日止，以月薪約新台幣（下同）一萬元之代價，僱用該名大陸地區人民張明秋
    ，在上址從事未經許可之成衣拷克工作。嗣於八十八年十月二十六日下午三時許
    ，在上址為警當場查獲。
二、案經臺南縣警察局佳里分局報告臺灣臺南地方法院檢察署檢察官偵查起訴。
    理  由
一、訊據被告甲○○○固坦承有讓大陸地區人民張明秋在其所經營之成衣廠工作之事
    實，惟矢口否認有何違法僱用張明秋之犯行，辯稱：伊並未以月薪一萬元僱用張
    明秋，伊只是請張明秋來幫忙幾天而已，且伊不知不能僱用大陸地區人民工作云
    云。經查，大陸地區人民張明秋係以月薪約一萬元之代價受僱於被告等情，業據
    張明秋於警訊時陳明在卷，而被告於偵查中亦自承因與張明秋之公公汪鈞發係朋
    友，始商請張明秋工作等語（偵查卷宗第十五頁背面，八十八十一月十日偵訊筆
    錄參照），顯見被告應已知悉張明秋係大陸地區人民，且僅具有來台探親之身分
    ，而不得從事未經許可之工作。另參以政府宣導不得僱用大陸地區人民工作之規
    定已有相當時日一情，被告對於不能僱用大陸地區人民工作等事項，亦實難諉為
    不知。又參酌被告於本院審理時復供承：伊請張明秋幫忙，幫忙完再算一點錢給
    他等語，亦足證被告確有僱用張明秋之行為，是被告前開所辯，無非犯後卸責之
    詞，不足採信。此外，復有張明秋之中華民國臺灣地區旅行證影本一紙附卷可稽
    ，故本件事證已臻明確，被告犯行堪予認定。
二、核被告甲○○○所為，係違反臺灣地區與大陸地區人民關係條例第十五條第四款
    之規定，應依同法第八十三條第一項處斷。爰審酌被告犯罪之動機、目的、手段
    、其生活狀況、品行、知識程度，及其犯罪後雖未能坦承所為，態度尚非良好，
    惟其僱用大陸地區人民張明秋之時間甚短，所得利益尚微等一切情狀，量處如主
    文所示之刑，並諭知易服勞役之折算標準，以資懲儆。
據上論斷，應依刑事訴訟法第二百九十九條第一項前段，臺灣地區與大陸地區人民關
係條例第八十三條第一項，刑法第十一條前段、第四十二條第二項，罰金罰鍰提高標
準條例第二條，判決如主文。
中    華    民    國      八十九      年      一      月      二十七    日
                                  臺灣臺南地方法院刑事第三庭
                                          法  官    陳  志  成
右正本證明與原本無異。
如不服本判決，應於判決送達後十日內，向本院提出上訴狀。
                                          書記官    黃  子  起
中    華    民    國      八十九      年      一      月      二十八    日
附錄法條：
違反第十五條第四款或第五款之規定者，處二年以下有期徒刑、拘役或科或併科新台
幣三十萬元以下罰金。


司法院資訊處製作；財團法人民間司法改革基金會備份。
